# **Gabriel Caiana**

Frontend Developer

Linkedin linkedin.com/in/gabrielcaianaGithub github.com.com/gabrielcaianaE-mail gabrielcaianaguedes@gmail.com

Celular (11) 94987-5163

Nos últimos anos trabalhei com diversas tecnologias, algumas que gosto bastante e fazem parte do meu dia a dia como desenvolvedor são (Javascript, Typescript, Vue, Nuxt, Vuex, Pinia, Jest, GraphQL, Storybook, Vite, Vuetify, Tailwind, Node).

Sou formado em Análise e desenvolvimento de sistemas pela FIAP, além de possuir diversas formações de especialização em tecnologias de Frontend, Design e UX.

Adoro desenvolver aplicações aleatórias para experimentar novas tecnologias e arquiteturas de projeto, então fique a vontade para visitar meu Github e portfólio pois sempre estou me aventurando em um novo projeto.

# Experiência

#### Senior Frontend Developer – Nov 2021 - Atualmente

Petlove&Co

Sou responsável por manter e implementar novos componentes no design system, além de desenvolver aplicações que impactam centenas de usuários todos os dias como o petlove prime, clube de descontos, Agenda Pet entre outros diversos projetos que formam o ecossistema da petlove. Além de colaborar em projetos legados e BFFs.

# Co-Founder & Frontend Developer – Set 2021 - Atualmente

OnClass

- Frontend Developer, Vue, Typescript, GraphQL, Tailwind, Nuxt 3, Nodejs, Vitest, Playwright, Design system

## Frontend Developer – Fev 2021 - Out 2021

14PRO - Insurance for Professionals

Atuei colaborando com o time de design e front-end para identificar novas oportunidades e atingir governanças, qualidade de código, implementação de design system, entre outras tarefas e tomadas de decisões relacionadas a tecnologias utilizadas no front-end. Trabalhei com diversas tecnologias como o VueJs, Vuetify, Jest, JavaScript, Vuepress, NuxtJs.

## Frontend Developer e UX/UI Designer – jun 2019 - Jan 2021

Signa Consultorias e Sistemas

Fui responsável pela ideação e manutenção do design dos produtos da empresa, além da criação de funcionalidades no Front-end, identificação de oportunidades para o negócio, criação de interfaces web e mobile e trabalhando com grandes empresas do mercado logístico.

#### Desenvolvedor Front-End e UI Designer – set 2020 – Nov 2020

iOrder

Atuei no desenvolvimento Front-End e fui responsável por toda a parte de UI Design do projeto.

## Frontend Developer – fev 2017 – ago 2019

Freelancer

Trabalhei como freelancer atuando na criação de websites, design de interfaces web e mobile. HTML5, CSS3, Javascript, jQuery, Vue.js, Nuxt, Wordpress, Figma, Adobe XD.

## Educação

## Análise e desenvolvimento de sistemas – 2020/2021

FIAP

Durante minha formação na FIAP foi abordado temas como:

- Integrar e desenvolver aplicações WEB usando tecnologias como HTML 5, CSS 3, Javascript, AngularJS, Bootstrap e ReactJS.

Criar protótipos funcionais com base nas melhores práticas de UX/UI.

Gerenciar projetos com técnicas de gestão ágil (Scrum, XP e Kanban).

Criar aplicações distribuídas, web e mobile sob medida com tecnologias como Python, Java, C#, Kotlin (Android), Swift (iOS) e Javascript.

Trabalhar com os principais frameworks de mercado das plataformas Java e .NET.

Interagir com bancos de dados padrão SQL (Oracle) e NoSQL

Apoiar as estratégias de negócios estruturando dados com modelagem dimensional e processo de ETL.

Utilizar cloud computing com tecnologias para web services e RESTful

Desenvolver soluções que englobam tecnologias emergentes como Blockchain, Inteligência Artificial e IoT.

Criar um mindset empreendedor, ampliar e validar suas ideias, solucionar problemas e entender o seu mercado, criando sua própria startup.

## **UX Designer – 2019/2019**

Design Circuit

Curso focado em experiência do usuário, aplicando metodologias e processos, UX Research, Visual Design e testes de usabilidade.

# Nanodegree Programação Web - 2018/2018

Udacity

Formação em desenvolvimento web com javascript, CSS3, HTML5.

#### Técnico de Informática – 2015/2017

SENAC São Paulo

Formação técnica completa focada em manutenção, infraestrutura e desenvolvimento web.

#### **Extra**

# Hackathon de inovação e transformação digital do governo federal – 2019

Participei do hackathon organizado pela Fiesp em parceria com o governo federal, e juntamente com a minha equipe **fomos campeões**, idealizando uma solução super legal com o objetivo de tornar mais simples o processo de documentação das pessoas refugiadas que se encontram hoje no Brasil.

#### **Hackathon Edenred – 2019**

Edenred

Participei do primeiro hackathon organizado pela Edenred, e tive a oportunidade de adquirir bastante experiência e fazer network com grande players do mercado de inovação digital, além disso juntamente com a minha equipe conquistamos o **terceiro lugar**, criando uma solução com o objetivo de aproximar o caminheiro de sua família através de um app, utilizando inteligência artificial.